【裁判字號】    95,交抗,7
【裁判日期】    950117
【裁判案由】    違反道路交通管理處罰條例
【裁判全文】
臺灣高等法院交通事件裁定               95年度交抗字第7號
抗  告  人
即受處分人  甲○○
上列抗告人因違反道路交通管理處罰條例案件，不服臺灣桃園地
方法院，中華民國94年12月12日所為裁定（ 94年度交聲字第597
號），提起抗告，本院裁定如下：
    主  文
抗告駁回。
    理  由
一、原審裁定意旨略以：原處分機關之裁決書，於民國94年11月
    8 日以郵寄送達之方式寄至抗告人即受處分人甲○○位在桃
    園縣桃園市○○街184巷40弄7號住居所，因郵政機關送達人
    員不獲會晤應受送達人即抗告人，即將文書付與有辨別事理
    能力之受僱人即抗告人上開住所之大廈管理委員會所僱之管
    理員收受等情，上開送達方式，核與行政程序法第72、73條
    規定之送達程序相符。而抗告人設籍在上址，且抗告人提出
    之異議狀所載地址，復為上址無誤，是原處分機關向上址送
    達，並無不合，本件異議亦無在途期間之問題。抗告人於94
    年11月30日始向原處分機關遞狀聲明異議，有聲明異議狀上
    之收文章戳日期存卷可證，其未能於94年11月28日前提出異
    議 ，已逾道路交通管理處罰條例第87條第1項之20日之異議
    期間。是本件異議不合法律程式，且無從補正，依法應予駁
    回等語。
二、抗告意旨略以：(一)本人的郵托日期過久，已忘記夾在哪。(二)
    第一次的告訴和第二次告訴都沒給我一個合理的解釋云云。
三、經查： 依據道路交通管理處罰條例第87條第1項規定，受處
    分人得於接到裁決書之翌日起20日內，向管轄地方法院聲明
    異議。20日乃法定不變期間，如遲誤該期間，法院自應以聲
    明異議不合法律上程式，且無從補正，裁定駁回。本件桃監
    裁罰字第AEB710010號裁決書合法送達， 並經抗告人住所之
    大廈管理委員會所僱之管理員於94年11月8日收受， 且抗告
    人住居於桃園縣桃園市○○街184巷40弄7號，與台灣桃園地
    方法院之間並無在途期間之扣除問題，又抗告應以抗告人之
    意思表示到達法院始能生效，並非以抗告人將抗告狀付郵之
    日即發生抗告之效果，故抗告人遲至94年11月30日始聲明異
    議，顯見已逾20日聲明異議期間。是抗告人抗告理由(一)辯稱
    郵托日期未逾期，縱為屬實，依前揭所述即無理由。又刑事
    裁定係以書面審理為原則，原則上不以言詞辯論為必要，故
    抗告人於抗告理由(二)辯稱第一次的告訴和第二次告訴都沒給
    抗告人合理解釋的機會，核不足採。是原審以抗告人聲明異
    議逾期，而以裁定駁回，於法尚無不合。
四、綜上所述，本件抗告為無理由，應予駁回。
據上論斷，應依道路交通案件處理辦法第26條、刑事訴訟法第41
2條，裁定如主文。
中    華    民    國    95    年    1     月    17    日
                        交通法庭審判長法  官  林堭儀
                                      法  官  蔡明宏
                                      法  官  陳憲裕
以上正本證明與原本無異。
不得再抗告。
                                      書記官  劉育妃
中    華    民    國    95    年    1    月     19    日


司法院資訊處製作；財團法人民間司法改革基金會備份。
